【裁判字號】    98,易,1696
【裁判日期】    980730
【裁判案由】    傷害等
【裁判全文】
臺灣臺中地方法院刑事判決              98年度易字第1696號
公  訴  人  臺灣臺中地方法院檢察署檢察官
被      告  丁○○
上列被告因傷害等案件，經檢察官提起公訴（97年度偵字第2823
2號），本院判決如下：
    主    文
丁○○以加害生命、身體之事，恐嚇他人致生危害於安全，處拘
役肆拾日，如易科罰金，以新臺幣壹仟元折算壹日。緩刑貳年，
並應履行附件所示之本院九十八年度司中調字第五二七號調解程
序筆錄一所示之內容。
    犯罪事實
一、丁○○與甲○、乙○○夫妻為鄰居，因走廊鞋櫃放置問題而
    長期不睦。(一)於民國97年5月1日中午12時許，丁○○無故以
    腳踢踹甲○、乙○○置於門外之鞋櫃，並將之往甲○住處大
    門移動，乙○○為保護鞋櫃而與丁○○發生拉扯，而丁○○
    得預見其踢踹鞋櫃及與乙○○拉扯之行為，可能導致鞋櫃翻
    倒、損壞，乙○○可能因而受傷之情況，竟仍基於縱使該等
    情況發生亦不違背其本意之損棄損壞及傷害之不確定故意，
    與乙○○繼續在鞋櫃兩側相互拉扯，致鞋櫃傾倒、損壞，乙
    ○○則因該推擠動作，受有雙膝瘀傷、右足擦傷之傷害 (業
    經乙○○當庭撤回毀損及傷害之告訴，另由本院就此部分為
    不受理之判決) 。(二)於97年8月12日晚間9時許，甲○因不滿
    遭丁○○長期欺凌而與之發生爭執，丁○○竟基於傷害之故
    意，以手臂勒住甲○之脖子，致甲○受有頸部擦傷之傷害 (
    業經甲○當庭撤回傷害之告訴，另由本院就此部分為不受理
    之判決) ；丁○○見甲○之子持數位相機錄影存證，竟又另
    基於恐嚇危害安全之犯意，衝進甲○之住處，作勢毆打甲○
    之子，且對甲○全家恫稱：要將其全家人拖出來毆打等語，
    使甲○心生恐懼，致生危害於甲○全家人之安全。嗣員警據
    報到場處理，衝突始未擴大，並查悉上情。
二、案經甲○委由郭隆偉律師訴由臺灣臺中地方法院檢察署檢察
    官偵查起訴。
    理    由
一、按被告以外之人於審判外之言詞或書面陳述，除法律有規定
    者外，不得作為證據，刑事訴訟法第159條第1項定有明文，
    此即學理上所稱「傳聞證據排除法則」。被告以外之人於偵
    查中向檢察官所為之陳述，除顯有不可信之情況者外，得為
    證據；被告以外之人於審判外之陳述，雖不符同法第159條
    之1至第159條之4之規定，而經當事人於審判程序同意作為
    證據，法院審酌該言詞陳述或書面陳述作成時之情況，認為
    適當者，亦得為證據。當事人、代理人或辯護人於法院調查
    證據時，知有第159條第1項不得為證據之情形，而未於言詞
    辯論終結前聲明異議者，視為有前項之同意，亦為同法第15
    9之1第2項及第159條之5所分別明定。而鑒於採用傳聞證據
    排除法則之重要理由之一，係因傳聞證據未經當事人之反詰
    問予以覈實，若當事人願放棄對原供述人之反對詰問時，原
    則上即可承認該傳聞證據之證據能力，而揆諸我國刑事訴訟
    法第159條之5之立法理由，除參照前述傳聞證據排除法則之
    基本法理外，亦參考日本刑事訴訟法第326條之立法例，查
    日本刑事審判實務之運作，有關檢察官及被告均同意作為證
    據之傳聞書面材料或陳述，可直接援引該國刑事訴訟法第32
    6條作為傳聞例外之法律依據，僅在檢察官與被告不同意之
    情況下，乃須根據其他傳聞例外規定俾以斟酌該等書面材料
    或陳述是否具有證據能力，在當事人間無爭執之案件中，傳
    聞證據基本上均可依據前引規定提出於法院使用。據此，我
    國刑事訴訟法第159條之5之適用應可作同上之解釋，本件證
    人即告訴人甲○及證人乙○○、黃玲玉於檢察官偵訊時所為
    之證述內容，固為被告以外之人在審判外之陳述，屬傳聞證
    據，惟被告丁○○就前開審判外之陳述，迄於言詞辯論終結
    前，對於該等證詞之證據能力並未為異議之聲明，而本院審
    酌該等證人陳述作成時之情況，核無違法取證及證明力明顯
    過低而顯有不可信之瑕疵及情況，亦認為以之作為證據為適
    當，故依上開規定及說明，前開證人即告訴人甲○及證人乙
    ○○、黃玲玉於檢察官偵訊時所為之證述自得作為證據，合
    先敘明。
二、訊據被告丁○○對於上揭恐嚇危害安全之犯罪事實坦認不諱
    ，並據告訴人甲○於檢察官偵訊時指訴明確，且經證人乙○
    ○、黃玲玉於偵訊時證述綦詳在卷，並有現場錄影光碟1份
    、翻拍照片5張及現場錄音譯文1份在卷可稽，足認被告此項
    自白核與事實相符，應堪採信，是本件事證明確，被告上開
    恐嚇危害安全之犯行，已足認定。
三、核被告所為，係犯刑法第305條之恐嚇危害安全罪。爰審酌
    被告以言詞恐嚇而危害告訴人甲○對於生命、身體之安全感
    ，及其動機、目的、手段，並被告犯後終能於本院審理時坦
    認犯行，尚有悔意，且與告訴人甲○及乙○○成立調解等一
    切情狀，量處如主文所示之刑，並諭知易科罰金之折算標準
    。又被告前未曾因故意犯罪受有期徒刑以上刑之宣告，有臺
    灣臺中地方法院檢察署刑案資料查註紀錄表及臺灣高等法院
    被告全國前案紀錄表各1份在卷可憑，且告訴人甲○及乙○
    ○到庭均陳明：本件業經和解，伊等同意給予被告緩刑之宣
    告，但須將調解內容列入緩刑之條件等情  (見本院卷頁25)
    ，是被告經此科刑教訓，當知警惕而無再犯之虞，本院認其
    所宣告之刑，以暫不執行為適當，爰宣告緩刑2年，並諭知
    被告應履行上揭本院98年度司中調字第527號調解程序筆錄
    一所示之內容，即被告願給付告訴人甲○、乙○○新臺幣(
    下同) 75,000元。給付方法：自民國98年7月30日起至98年9
    月30日止，於每月30日各給付20,000元，尚餘15,000元部分
    ，於98年10月30日給付完畢，如有一期未履行視為全部到期
    ，且依刑法第75條之1第1項第4款規定，被告違反本院所定
    上開命其履行之事項情節重大，足認原宣告之緩刑難收預期
    效果，而有執行刑罰之必要者，得撤銷其緩刑宣告，附此敘
    明。
據上論斷，應依刑事訴訟法第299條第1項前段，刑法第305條、
第41條第1項前段、第74條第1項第1款、第2項第3款，刑法施行
法第1條之1第1項、第2項前段，判決如主文。
本案經檢察官丙○○到庭執行職務
中    華    民    國    98    年    7     月    30    日
            刑事第三庭          法  官  楊曉惠
以上正本證明與原本無異。
如不服本判決應於收受判決後10日內向本院提出上訴書狀，並應
敘述具體理由；其未敘述上訴理由者，應於上訴期間屆滿後20日
內向本院補提理由書（均須按他造當事人之人數附繕本）「切勿
逕送上級法院」。
                                書記官  謝明倫
中    華    民    國    98    年    7     月    30    日
附錄論罪科刑法條
刑法第305條
以加害生命、身體、自由、名譽、財產之事，恐嚇他人致生危害
於安全者，處2年以下有期徒刑、拘役或3百元以下罰金。


司法院資訊處製作；財團法人民間司法改革基金會備份。
